臺灣臺南地方法院民事判決
111年度簡上字第81號
上  訴  人  蔡聰木
被  上訴人  陳仙女

上列當事人間請求損害賠償事件，上訴人對民國110年11月30日
本院臺南簡易庭110年度南簡更一字第2號民事判決提起上訴，本
院於民國111年7月13日言詞辯論終結，判決如下：
    主      文
上訴駁回。
第二審訴訟費用由上訴人負擔。
    事實及理由
一、上訴人方面
  ㈠聲明：⒈原判決廢棄。⒉被上訴人應給付上訴人新臺幣（下同
    ）5,000元，及自民國109年12月5日起至清償日止，按週年
    利率5%計算之利息。
  ㈡陳述除引用與原判決記載相同者外，上訴人補稱：被上訴人
    於106年整修臺南市○○區○○路0段000巷00弄00號房屋2樓浴室
    (下稱被上訴人浴室)時敲到水管，致上訴人所有臺南市○○區
    ○○路0段000巷00弄00號房屋2樓房間及1樓廚房(下稱上訴人
    房間及廚房)滲漏水；本件漏水原因雖與前案(本院臺南簡易
    庭109年度南簡字第924號)相同，卻係前案判決後即109年11
    月11日才發現的損害；上訴人聲請送臺灣省土木技師工會鑑
    定，證明上訴人房間及廚房係因被上訴人浴室漏水而受損等
    語。
二、被上訴人方面
  ㈠聲明：上訴駁回。
  ㈡陳述除引用與原判決記載相同者外，被上訴人補稱：被上訴
    人浴室本已修繕完畢，因上訴人主張漏水，才敲浴室牆壁及
    地板檢查，等了5年即前案判決後才將浴室回復，上訴人是
    老住戶欺負剛搬家的新住戶，被上訴人感到無奈等語。
三、兩造不爭執事實
　　上訴人主張因被上訴人於106年整修浴室敲到水管，導致上
    訴人房間及廚房滲漏水而受損，依侵權行為之法律關係，請
    求被上訴人賠償17,000元部分，業經前案判決駁回確定。
四、兩造間爭執事項
　　上訴人主張因被上訴人於106年整修浴室敲到水管，導致上
    訴人房間及廚房滲漏水，前案判決後即109年11月11日仍有
    損害發生，依侵權行為之法律關係，請求被上訴人就該損害
    賠償5,000元，及自109年12月5日起至清償日止，按週年利
    率5%計算之利息，有無理由？
五、本院得心證理由
　㈠因故意或過失不法侵害他人之權利者，負損害賠償責任；故
    意以背於善良風俗之方法，加損害於他人者，亦同；民法第
    184條第1項定有明文。當事人主張有利於己之事實者，就其
    事實有舉證之責任；民事訴訟法第277條前段復有明定。上
    訴人所為前揭主張係對己有利之事實，故應先就此負舉證責
    任，若上訴人未能先舉證證明其主張事實為真，本院即應駁
    回上訴人所為請求。
　㈡上訴人之前揭主張雖提出其於111年2月至3月所拍攝照片為證
    （見本院卷第45頁至第46頁），惟該照片係於111年2月至3
    月所拍攝，本無從據以認定上訴人所主張歷史事實（即上訴
    人房間與廚房於109年11月11日因滲漏水而受損）為真。其
    次，滲漏水原因有多種可能，該照片亦無法證明上訴人房間
    及廚房滲漏水，係因被上訴人於106年敲到浴室水管所致。
    況上訴人所請求更換燈管及油漆費用，係由上訴人自行估算
    （見原審卷第34頁），別無任何證據足佐確有花費或該費用
    與漏水有關，本院當難率認上訴人請求為有理由。
　㈢上訴人固聲請送臺南省土木技師工會鑑定，惟上訴人所主張
    損害情形距今已久，上訴人稱早已自行修復(見原審卷第34
    頁)，復稱漏水情形於111年5月24日由被上訴人修復完畢(見
    本院卷第58頁)，客觀環境顯與上訴人所主張基礎事實不同
    ，縱送鑑定亦無法確認上訴人所主張歷史事實是否為真，故
    無送請鑑定之必要，附此敘明。
六、綜上所述，上訴人未能先舉證證明其主張事實為真，故其依
    侵權行為之法律關係，請求被上訴人給付5,000元，及自109
    年12月5日起至清償日止，按週年利率5%計算之利息，為無
    理由，不應准許。原審為上訴人敗訴之判決，並無不合。上
    訴人指摘原判決不當，求予廢棄改判，為無理由，應予駁回
    。
七、本件事證已臻明確，兩造其餘攻擊防禦方法及所提證據，經
    本院斟酌後，核與判決結果不生影響，爰不逐項論述，併此
    敘明。
八、據上論結，本件上訴為無理由，依民事訴訟法第436條之1第
    3項、第449條第1項、第78條，判決如主文。
中　　華　　民　　國　　111 　年　　8 　　月　　3 　　日
              民事第一庭審判長法　官　劉秀君
                              法　官　施志遠
                              法　官　陳谷鴻
以上正本證明與原本無異。   
本判決不得上訴。
中　　華　　民　　國　　111 　年　　8 　　月　　4 　　日
                              書記官  呂伊謦